Diego Russo

Sviluppatore Software

Cambridge
Regno Unito

№ +44 7428 251191

□ me@diegor.it

1 http://www.diegor.it

ultimo aggiornamento: Novembre 2011



"Ora è meglio che mai" - Lo Zen del Python

Impiego ricercato

Ricerco posizione in cui possa esprimere la mia passione per la programmazione e la tecnologia. Programmo maggiormente in Python/Django usando quotidianamente Linux e OSX. Aperto ad impieghi che mi diano la possibilitá di crescere professionalmente e personalmente.

Esperienza

Professionale

2011/10–Current Position

Sviluppatore Senior nel reparto IT, *ARM Ltd*, *http://www.arm.com/*, Cambridge. Lavorando in team, sono responsabile dello sviluppo, miglioramento e correzione di errori dei software interni.

12/2006-08/2008 09/2009-09/2011 Programmatore Python/Django, Consorzio Miles - Servizi Integrati, Roma http://www.consorzio-miles.com/arianna/, Assisi.

Lavorando in un team, ho sviluppato un'applicazione gestionale per il comune di Bettona utilizzando Django, Python, PostgreSQL, Linux, Apache, per **l'informatizzazione dei servizi**, per la gestione delle anagrafiche nonché delle pratiche edilizie ed urbanistiche e del calcolo della tassa ICI con aggiornamenti dei dati catastali. Inoltre ho creato un'avanzata interfaccia web per la presentazione di proposte di pratiche, conferenza dei servizi on-line, integrazione di procedimenti, visione di mappe catastali in **DXF** e produzione di stampe personalizzate ed automatizzate. Durante il progetto ho utilizzato controlli di versione del software (SVN/GIT), con relativa interfaccia web (trac) per la gestione dei ticket.

05/2011-06/2011

Programmatore Objective-C, Forinicom Srl, Bastia Umbra, http://www.forinicom.it, Assisi. Sviluppata un'applicazione per iPhone che ti permette di effettuare l'auto-login negli hotspot ComCom (http://www.com-com.it/). Questa applicazione é usata dai partecipanti della conferenza Europython 2011 a Firenze.

04/2008-02/2011

Programmatore e sistemista nel reparto Ricerca e Sviluppo, Forinicom Srl http://www.forinicom.it, Bastia Umbra.

Lavorando in un team di ricerca e sviluppo per la creazione di un prodotto innovativo ed unico nel mercato delle comunicazioni senza fili (WiFi), ho lavorato in un primo periodo su **dispositivi embedded** (ubnt, alix, pcengines) personalizzando fortemente il sistema operativo (ubnt, openwrt) ed i software per gestire l'autenticazione (hostapd, wpa-supplicant). Dopo questa prima fase mi sono concentrato sullo sviluppo di software per il flashing di tali dispositivi e per la produzione su larga scala. Abbiamo inoltre sviluppato una soluzione completa per la gestione di **un sistema di hotspot**: mi sono occupato dello sviluppo lato server in modo da gestire autenticazioni, log delle sessioni, registrazioni, gestione dei segnali dai nodi, integrazione con i nostri gestionali, pagamenti con carta di credito ed autenticazione tramite SMS, il tutto in regola con la normativa Pisanu. Come ultimo incarico ho creato un software per il monitoring della rete. Questo tratta di un'applicazione **stand-alone in PyQT**, utilizzando delle API interne basate su Django. Le tecnologie utilizzate sono per la maggiore Python/Django con database PostgreSQL su sistemi Debian virtualizzati su XEN.

11/2010 - 01/2011

Programmatore Python/Django, *Exion Sagl, Manno, Svizzera*, http://www.exion.ch/, Assisi, da remoto.

Completamento di una **WebTV** per adulti interamente sviluppato in Python/Django con database PostgreSQL su piattaforma Linux/Apache e backend di streaming in Red5. Il lavoro é interamente gestito in autonomia utilizzando GIT come software di revisione del software.

10/2010-01/2011 **Programmatore Python/Pylons**, Sauce Labs Inc, San Francisco, California, USA, http://saucelabs.com/, Assisi, da remoto.

La collaborazione prevede implementazioni di nuove funzionalitá, correzione di bug, modifiche strutturali al sito della Sauce Labs. Il coordinamento del lavoro avviene da remoto. Il portale é scritto in Python/Pylons utilizzando github.com come piattaforma di revisione del codice.

Miscellanea

06/2011 Insegnamento - Corso di computer avanzato, Centro Studi Città di Foligno, http://www.cstudifoligno.it/.

Insegnato ad una classe di 10 persone l'esistenza del mondo open source, installando software open source su Windows e poi procedere all'installazione sui propri portatili.

01/2011-06/2011 Stage - sviluppo iPhone ed iPad, Universitá degli studi di Perugia, Dipartimento di Informatica, http://informatica.unipg.it, Assisi.

Seguendo le lezioni della Stanford University, ho imparato di più il mondo Objective-C ed iPhone, sviluppando piccole applicazioni. Come progetto finale ho personalizzato un'applicazione VOIP per iPhone, basata su Linphone (http://www.linphone.org/).

02/2002 Stage abbinato al progetto IFS, Impresa Formativa Simulata, IOSA CARLO Srl, http://www.iosacarlo.com, Terni.

Durante lo stage ho gestito della rete interna dell'impresa

avanzati, Laboratorio di Sistemi operativi avanzati.

Istruzione e formazione

Dal 10/2010 **Specializzazione di Informatica, indirizzo di "Sicurezza Informatica"**, Universitá degli studi di Perugia, Dipartimento di Informatica, http://informatica.unipg.it, Inscritto.
Sostenuti i seguenti esami con eccellenti votu: Simulazione, Programmazione Avanzata, Sistemi operativi

05/2012–06/2012 Corso di Portoghese Brasiliano, Sixth Form College, Cambridge, UK, livello A2.

Le competenze raggiunte sono tutte incluse nel Quadro comune europeo di riferimento per la conoscenza delle lingue (http://it.wikipedia.org/wiki/Quadro_comune_europeo_di_riferimento_per_la_conoscenza_delle_lingue)

la conoscenza delle lingue (http://it.wikipedia.org/wiki/Quadro_comune_europeo_di_ riferimento_per_la_conoscenza_delle_lingue)

10/2009-05/2010 Corso di Spagnolo, Istituto comprensivo "Volumnio" Ponte San Giovanni, Perugia, livello B1.

Le competenze raggiunte sono tutte incluse nel Quadro comune europeo di riferimento per la conoscenza delle lingue (http://it.wikipedia.org/wiki/Quadro_comune_europeo_di_riferimento_per_la_conoscenza_delle_lingue)

08/2009-03/2010 **Pubblicazione del paper [1]**, *Universitá degli studi di Perugia*, *Dipartimento di Informatica* http://informatica.unipg.it.

Preparazione e pubblicazione del paper "The AES implentation based on OpenCL for multi/many core architecture" per l'annuale conferenza ICCSA 2010 (www.iccsa.org) alla Sangyo University, Fukuoka in Giappone. Il paper tratta di un' implementazione di AES eseguito su core GPU NVIDIA/ATI.

02/2007–07/2007 Patente di operatore di stazione di radioamatore di classe A, C.I.S.A.R. Sezione di Foligno, IDONEO, Nominativo internazionale IZ00VB.

Durante il corso per aspiranti radioamatori ho acquisito ottime conoscenze di radiotecnica, apparecchiature radio e loro funzionamento. Inoltre non sono mancati cenni di fisica e chimica (magnetismo, elettromagnetismo)

03/2007 Corso di Spagnolo, Inhispania Intlance S.L http://www.inhispania.com/, Madrid, Spagna, Livello A2.

Durante il periodo trascorso a Madrid, in questa scuola ho approfondito conoscenze aggiuntive riguardo la grammatica di base e la cultura generale spagnola.

Corso sulle certificazioni ISO, WEDOIT sas, http://www.wedoit.us, Assisi.

Corso di formazione sulla sicurezza e certificazioni ISO riguardante ISO 27001:2005, politica per la sicurezza delle informazioni, analisi dei rischi (RA), analisi dei controlli della ISO 17799:2005, trattamento dei rischi (RTP), processo di certificazione, panorama delle certificazioni per gli audit, piano di audit e checklist, rapporto di audit, sguardo alle future certificazioni

10/2002-11/2006

Laurea triennale in Informatica, Universitá degli studi di Perugia, Dipartimento di Informatica, http://informatica.unipg.it, 102/110.

Laurea triennale in informatica, indirizzo "Reti di computer": Matematica (analitica e discreta), Programmazione (C, Java, Php, html, xml, xsl, dtd, Pascal, scripting bash e csh, VB.NET, VRML), Database (Mysql, MS Access e loro interazioni con linguaggi di programmazione), Reti (ATM, xDSL, Mpls, X.25, Frame Relay) tipologie (wireless, wired) e loro interazioni, Conoscenza di sistemi multimediali, Cenni di calcolo parallelo (mpi)

09/1996-06/2002

Diploma in ragioniere programmatore (progetto Mercurio), Ministero della Pubblica Istruzione -I.T.C. "Federico Cesi", Terni, 85/100.

Le materie definite dal Ministero dell'Istruzione e previste dal percorso di studio dell'Istituto Tecnico Commerciale sono: Scienze della Materia, Matematica e Laboratorio, Scienze della Natura, Trattamento Testi e Dati, Seconda lingua straniera (Francese), Diritto ed Economia, Economia Aziendale, Economia Politica e Scienza delle Finanze, Lingua e letteratura italiana, Storia, Informatica Gestionale, Matematica applicata, Prima lingua straniera (Inglese), Diritto.

2001-2002

Progetto Nazionale IFS (Impresa Formativa Simulata), Ministero della Pubblica Istruzione - I.T.C. "Federico Cesi", Terni, Certificate of attendance.

Simulazione di un'impresa di smaltimento rifiuti, affiancati dall'impresa losa Carlo S.r.l. (http://www. iosacarlo.com). Nell'ambito del progetto ho coordinato il lavoro di tutti gli studenti, realizzando l'organigramma dell'azienda simulata e sviluppando il sito dell'azienda.

Tesi di Laurea

Wireless Broadband Network - progetto WeConnect (07/2006–12/2006)

Simone Brunozzi, Sergio Tasso supervisors

description

title

Il lavoro di tesi consisteva nello sviluppare una rete WiFi in grado di coprire zone in digital-divide. Grazie a questo progetto ho acquisito ampia conoscenza delle reti wireless, della normativa che ne regola il funzionamento, del sistema operativo RouterOS (www.mikrotik.com), del protocollo AAA e del server FreeRADIUS. Infine ho amministrato server per l'erogazione di vari servizi di rete: mail (Postfix), server web (Apache), DNS (pdns), firewall (iptables), database (PostgreSQL), hotspot (Chillispot), OS Debian, Voyage (OS per sistemi embedded, basata su Debian).

Lingue

Italian Madre Lingua

livello B1 English Preliminary English Test (PET), 05/2011

livello B1 Spanish Diploma de Español como Lengua Extranjera (D.E.L.E.), 05/2010

livello A2 Portoghese (BR)

Conoscenze Informatiche

Programmazione, Scripting, Linguaggi di Markup

Python, sh, Javascript, css, bash, Json, HTML, xml, SQL, LSL (Linden Scripting

Language), C. Objective-C, PHP, LaTeX

Django, JQuery, Nokia Qt4, Pylons Framework

Linux (Debian based), Unix, OSX, XEN e virtualizzazione, OpenWRT, Ubnt (http://www.ubnt. Sistemi Operativi com/), Microsoft Windows

> IDE TextMate, Vim, XCode, Eclipse

PostgrSQL, MySQL, SQLite, CouchDB Database

Interessi

Lingue Apprendimento della lingua spagnola da autodidatta. Mi piacerebbe imparare un'altra lingua. Tecnologia Attratto da qualsiasi cosa abbia un processore.

Fotografia Foto amatoriale

Musica Livello hobbistico. Ho suonato pianoforte e chitarra.

Studi Propenso all'apprendimento ed allo studio

Scienze Attrazione per le materie scientifiche in generale

Curioso Questo è come mi definisco

Patente/i

- o Patente di Guida B
- o Patente di Operatore di stazione di radioamatore di classe A (nr. 020122/AN), nominativo Internazionale **IZ00VB**

Informazioni Extra

- o in regola con gli obblighi di leva (rinvio per studio)
- o Linux Registered User #399008
- o socio ordinario del LUG di Perugia
- o socio ordinario e donatore dell'AVIS (Associazione Volontari Italiani Sangue)
- o stato civile: celibe

Publications

[1] Osvaldo Gervasi Diego Russo, Flavio Vella. The aes implementation based on opencl for multi/many core architecture, 2009.

About me

Vista la mia passione per l'informatica ho sviluppato nell'arco degli anni una serie di competenze che variano in molti settori della stessa.

Sin dagli anni degli studi superiori, oltre la buona rendita scolastica, ho creato e mantenuto un'attivitá extra-curriculare al di sopra della media: tra le varie iniziative a cui ho partecipato ricordo il "Corso di base sulla multimedialità", "Exposcuola 2000 a Paestum", "Corso di informatica di base in funzione di tutor", "Corso di alfabetizzazione di computer di base in funzione di tutor a persone con etá superiore a 65 anni", "XI Settimana della cultura scientifica e tecnologica", "Pluto Meeting 2001" e "Attivitá di tutor/referente di un gruppo di altri 6 studenti/tutor, per le attivitá di POTENZIAMENTO DI ITALIANO delle prime classi, in ambito del progetto "Accoglienza, Recupero, Potenziamento nelle Prime Classi". In tutti i progetti menzionati, ho partecipato in maniera attiva dedicando tempo e volontá nell'apprendere cose nuove riguardante le nuove tecnologie informatiche e non.

Dal mio primo computer, ho avuto una certa passione per il mondo **open source** e tutto quello che lo riguarda: infatti ho amministrato macchine **Linux** con varie distribuzioni, come RedHat 7.3, Slackware 7.1 fino ad arrivare a macchine Debian (dalla versione 3.0 a quelle attuali). Tramite questa esperienza ho maturato una certa abilitá e conoscenza nella gestione di macchine Linux: scripting bash, configurazione e compilazione del kernel, servizi di rete, patch per il kernel, linguaggio C. Oltre a Linux uso **OSX** per l'utilizzo quotidiano. Visto il continuo utilizzo e la mia passione per l'informatica ho approfondito lo studio di quest'ultimo.

Ho partecipato attivamente come contributore alla scrittura della guida http://www.ubuntusemplice.org/ (versione 6.06 e 7.10). In questo progetto sono stato autore e reviewer di vari capitoli, ho amministrato le macchine che ospitavano il sito, il wiki, il blog e la mailing list.

Inoltre ho una grande passione per quanto riguarda la programmazione: conosco molti linguaggi anche in ambiti diversi tra di loro come Python, C, PHP, java, LSL (Linden Scripting Language). L'LSL l'ho studiato durante la mia attivitá su **Second Life**: infatti ho collaborato su molti progetti italiani presenti nel metaverso come Assisi http://www.secundavita.it, Milano e Marostica del progetto Italia Vera.

Ho una buona conoscenza di applicazioni grafiche (Gimp, Photoshop) e di strumenti per l'ufficio come Openoffice.org ed iWork (per OSX)

Dotato di buona determinazione riesco a lavorare sia in un team, organizzandomi con i colleghi, sia individualmente gestendo in piena autonomia tutto il flusso di lavoro. Abituato a lavorare in team, ho un rapporto costruttivo e collaborativo con le persone che mi circondano, quali colleghi e collaboratori. Sono una persona socievole, simpatica e con buone doti comunicative; il mio sito é fonte di contatti e scambi sociali continui con altre persone tecniche e meno techiche.